pt-PT: Origem do marisco: De aquicultura; Origem mista; À base de plantas; De aquicultura sustentável; Capturado na natureza; Outro
zh-CN: 海鲜来源: 养殖; 混合来源; 植物基; 可持续养殖; 野生捕捞; 其他
nb: Sjømatkilde: Oppdrettet; Blandet kilde; Plantebasert; Bærekraftig oppdrett; Villfanget; Annet
el: Προέλευση θαλασσινών: Ιχθυοτροφείου; Μικτής προέλευσης; Φυτικής προέλευσης; Βιώσιμης εκτροφής; Ελεύθερης αλιείας; Άλλο
th: แหล่งที่มาของอาหารทะเล: เพาะเลี้ยง; แหล่งที่มาผสม; ทำจากพืช; เพาะเลี้ยงอย่างยั่งยืน; จับจากธรรมชาติ; อื่นๆ
tr: Deniz ürünü kaynağı: Çiftlik yetiştirmesi; Karma kaynaklı; Bitki bazlı; Sürdürülebilir çiftlik üretimi; Doğal ortamında yakalanmış; Diğer
ko: 해산물 원산/출처: 양식; 혼합 원산지; 식물성; 지속 가능한 양식; 자연산; 기타
sl-SI: Vir morskih sadežev: Gojeno na farmi; Mešan vir; Rastlinskega izvora; Trajnostno gojeno; Prostoživeče ulovljeno; Drugo
es: Fuente de mariscos: De criadero; Origen mixto; A base de plantas; De cría sostenible; Captura salvaje; Otro
hu: Tengeri élelmiszer eredete: Tenyésztett; Vegyes forrás; Növényi alapú; Fenntartható tenyésztésű; Vadon fogott; Egyéb
nl: Zeevruchten bron: Gekweekt; Gemengde bron; Plantaardig; Duurzaam gekweekt; Wildvang; Overig
zh-TW: 海鮮來源: 養殖; 混合來源; 植物性; 永續養殖; 野生捕撈; 其他
da: Fisk- og skaldyrskilde: Opdrættet; Blandet oprindelse; Plantebaseret; Bæredygtigt opdrættet; Vildtfanget; Andet
sv: Källa för skaldjur: Odlad; Blandat ursprung; Växtbaserad; Hållbart odlad; Vildfångad; Övrigt
hr-HR: Izvor morskih plodova: Iz uzgoja; Mješoviti izvor; Na biljnoj bazi; Iz održivog uzgoja; Iz divljeg ulova; Ostalo
de: Herkunft der Meeresfrüchte: Aus Aquakultur; Gemischte Quelle; Pflanzenbasiert; Nachhaltig gezüchtet; Wildfang; Sonstige
lt-LT: Jūros gėrybių kilmė: Išauginta ūkyje; Mišri kilmė; Augalinė; Išauginta tvariame ūkyje; Sugauta laukinėje gamtoje; Kita
ja: シーフードの供給源: 養殖; 混合; プラントベース; 持続可能な養殖; 天然; その他
pt-BR: Frutos do mar origem: Criado em cativeiro; Origem mista; À base de plantas; Criado de forma sustentável; Capturado na natureza; Outros
en: Seafood source: Farm-raised; Mixed source; Plant-based; Sustainably farmed; Wild-caught; Other
ru: Источник морепродуктов: Фермерское разведение; Смешанный источник; На растительной основе; Экологичное фермерское хозяйство; Дикий улов; Другое
cs: Zdroj mořských plodů: Z chovu; Smíšený zdroj; Rostlinného původu; Z udržitelného chovu; Z volného lovu; Jiné
fr: Origine du produit de la mer: D'élevage; Source mixte; D'origine végétale; Élevé de manière durable; Sauvage; Autre
pl: Źródło owoców morza: Z hodowli; Z różnych źródeł; Roślinne; Z hodowli ekologicznej; Z dzikiego połowu; Inne
it: Fonte dei frutti di mare: Di allevamento; Origine mista; A base vegetale; Da allevamento sostenibile; Pescato; Altro
fi: Kalan ja äyriäisten alkuperä: Viljelty; Sekoitettu lähde; Kasvipohjainen; Kestävästi viljelty; Villi; Muu
bg-BG: Източник на морски дарове: Отгледани във ферма; Смесен произход; На растителна основа; Устойчиво отгледани; Див улов; Други
ro-RO: Sursă a fructelor de mare: De crescătorie; Sursă mixtă; Pe bază de plante; Crescut sustenabil; Captură sălbatică; Altele
vi: Nguồn hải sản: Nuôi trang trại; Nguồn hỗn hợp; Nguồn gốc thực vật; Nuôi trồng bền vững; Đánh bắt tự nhiên; Khác
sk-SK: Zdroj morských plodov: Z farmového chovu; Zmiešaný zdroj; Rastlinné; Z udržateľného farmového chovu; Z voľného lovu; Iné